最　高　行　政　法　院　裁　定
　　　　　　　　　　　　　　　　　　 96年度裁字第03363號
聲　請　人　甲○○
上列聲請人因與相對人臺南縣稅捐稽徵處間有關稅捐事務事件，
對於本院中華民國96年2月15日96年度裁字第416號裁定，聲請再
審，本院裁定如下：
　　主  文
再審之聲請駁回。
再審訴訟費用由聲請人負擔。
    理  由
一、按當事人對於本院所為裁定聲請再審，必須原裁定有行政訴
    訟法第273條之情形者，始得為之，此觀同法第283條之規定
    自明。本件聲請人提起本件再審聲請，係依行政訴訟法第27
    3條第1項第1款規定聲請再審，而該款規定「適用法規顯有
    錯誤者」，係指原裁定所適用之法規與該案應適用之現行法
    規相違背或與解釋、判例有所牴觸者而言，至於法律上見解
    之歧異，聲請人對之縱有爭執，要難謂為適用法規顯有錯誤
    ，而據為聲請再審之理由。
二、本件聲請人前因有關稅捐事務事件提起行政訴訟，經本院裁
    判駁回後，對最近一次本院95年度裁字第1667號裁定聲請再
    審，復經本院審理結果，以96年度裁字第416號裁定(下稱原
    裁定)駁回，聲請人對之聲請再審，其聲請意旨略謂：按行
    政訴訟法第276條第2項但書規定「再審之理由知悉在後者，
    自知悉時起算」，聲請人於民國95年8月31日收到95年度裁
    字第1667號裁定後，始知悉再審理由，依上揭規定，聲請再
    審之期間應自95年9月1日起算，聲請人於95年9月28日聲請
    再審，並未逾期，原裁定謂「自寄存日期即生送達效力」，
    顯屬於法無據，爰依行政訴訟法第273條第1項第1款規定聲
    請再審等語。
三、經查，本院原裁定駁回聲請人再審之聲請係以：本院95年度
    裁字第1667號裁定係於95年8月16日以郵務寄送，因未獲會
    晤本人亦無受領文書之同居人、受僱人或應送達處所之接收
    郵件人員，經郵務人員於95年8月16日將該文書寄存於臺南
    縣永康大橋郵局以為送達，是自寄存日期，即發生送達效力
    。則聲請人聲請再審之期間，應自95年8月17日起算，迄至
    95年9月15日滿30日，因聲請人址設臺南縣，扣除在途期間6
    日，至同年月21日(星期四)即已屆滿。聲請人遲至95年9月2
    8日始聲請再審，顯已逾越上開法定不變期間為由，裁定駁
    回聲請人再審之聲請，核與行政訴訟法第276條第1項規定尚
    無不合，自無適用法規顯有錯誤之情形。又同法第276條第2
    項但書規定，再審之理由知悉在後者，自知悉時起算，惟主
    張再審理由知悉在後者，應就所主張之事實負舉證之責。本
    件聲請人雖主張其於95年8月31日，始知悉再審事由，惟未
    舉證證明。況聲請人於對本院95年度裁字第1667號裁定聲請
    再審時，未依同法第283條準用277條第1項第4款規定，於訴
    狀內表明關於遵守不變期間之證據，原裁定據以裁定駁回聲
    請人之再審聲請，於法核無違誤。從而，本件再審之聲請為
    無理由，應予駁回。
據上論結，本件再審之聲請為無理由，爰依行政訴訟法第283條
、第278條第2項、第104條、民事訴訟法第95條、第78條，裁定
如主文。
中　　華　　民　　國　　96　　年　　11　　月　　30　　日
                    最高行政法院第六庭
                        審判長法官　林　奇　福
                              法官　葉　百　修
                              法官　藍　獻　林
                              法官　林　清　祥
                              法官　鄭　小　康
以  上  正  本  證  明  與  原  本  無  異
中　　華　　民　　國　　96　　年　　12　　月　　3　　 日
　　　　　　　　　　　　　　　書記官　葛　雅　慎
